Minutes et répertoires du notaire Philippe BEAUFEU, 12 avril 1837 - 17 novembre 1862 (étude XVI)
Archives nationales
Minutes et répertoires du notaire Philippe BEAUFEU (étude XVI)
12 avril 1837 - 17 novembre 1862
MC/ET/XVI/1115 - MC/ET/XVI/1264, MC/RE/XVI/16 - MC/RE/XVI/20
Etude XVI; Beaufeu, Philippe
Archives nationales de France
Minutes et répertoires :la loi 2008-696 du 15 juillet 2008 relative aux archives a fixé à 75 ans à compter de la date de l'acte, ou à 25 ans à compter de la date du décès de l'intéressé si ce délai est plus bref, le délai de communication des minutes et répertoires des notaires; ce délai est porté à 100 ans à compter de la date de l'acte si le document se rapporte à un mineur (code du Patrimoine, articles L213-2, 4e d et 5e).
Autres documents de l'étude (dossiers de clients, comptabilité...) :s'agissant d'archives privées, ces documents sont communicables selon les modalités fixées par le déposant ou le donateur.
Certains documents ne sont pas accessibles en raison de leur mauvais état de conservation.
Versement
Accès aux instruments de recherche de tous les notaires de l’étude XVI
Archives de l'étude XVI
- Minutes de Philippe BEAUFEU, 12 avril 1837 - 17 novembre 1862; MC/ET/XVI/1115 - MC/ET/XVI/1264
  - Minutes. 1837, 12 avril - 30 juin, 12 avril - 30 juin 1837; MC/ET/XVI/1115
    Informations concernant le classement:
    Le niveau inférieur de description, quand il existe, correspond aux minutes d'actes. Toutes les minutes ne sont pas forcément décrites une à une. Les descriptions de ces minutes sont plus ou moins détaillées.
  - Minutes. 1837, juillet - août, juillet - août 1837; MC/ET/XVI/1116
  - Minutes. 1837, septembre - octobre, septembre - octobre 1837; MC/ET/XVI/1117
    - Contrat de mariage sous le régime dotal avec société d'acquêts et donation au dernier vivant entre Joseph Philippe Simon dit Lockroy, homme de lettres, demeurant 2, rue de Lancry, et Antonia Rose Désirée Stéphanie Jouvence Jullien, demeurant chez son père, 23, rue du Rocher. Mariage à la mairie du 1er anc. arrondissement de Paris., 5 septembre 1837; MC/ET/XVI/1117
      Informations complémentaires:
      À la suite:
      1837, 22 septembre Ratification par Pierre Alexandre Adolphe Jullien, madame Simon dit Lockroy. 1837, 20 octobre Acceptation de donation par madame Simon dit Lockroy. 1837, 27 novembre Acte rectificatif. 1846, 6 mai Acte rectificatif des prénoms de madame Simon dit Lockroy. 1850, 6 mai Réquisition de certificat d'immatriculation.
      Origine de l'information:
      De l'image fixe à l'image animée (1820-1910), documents du Minutier central des notaires de Paris relatifs à l'histoire des photographes et de la photographie, par Marc Durand, Paris, Archives nationales, 2015, notice n° 4554 (version dématérialisée de l'instrument de recherche, les notices biographiques et compléments de descriptions d'actes ne se trouvent que sur la version papier de l'ouvrage, voir contexte dans le Plan d’orientation général - Notaires de Paris, guides thématiques du Minutier).
      Date de révision: 2011
      Date de création de la notice: 2010
      Rocher (rue du); Lancry (rue de); Simon, Joseph Philippe; Jullien, Antonia Rose Désirée Stéphanie Jouvence; Jullien, Pierre Alexandre Adolphe
  - Minutes. 1837, novembre - décembre, novembre - décembre 1837; MC/ET/XVI/1118
  - Minutes. 1838, janvier - février, janvier - février 1838; MC/ET/XVI/1119
  - Minutes. 1838, mars - avril, mars - avril 1838; MC/ET/XVI/1120
  - Minutes. 1838, mai - juin, mai - juin 1838; MC/ET/XVI/1121
  - Minutes. 1838, juillet - août, juillet - août 1838; MC/ET/XVI/1122
  - Minutes. 1838, septembre - octobre, septembre - octobre 1838; MC/ET/XVI/1123
    - Contrat de mariage sous le régime de la non communauté de biens entre Pierre Maujean, marchand cordonnier, demeurant 137, rue du Faubourg-Saint-Antoine, et Anne Louise Maës, demeurant 46, rue Sainte-Anne. Mariage à la mairie du 1er anc. arrondissement de Paris. Pour information: Pierre Maujean, cordonnier, se marie à Paris, paroisse de Saint-Roch, le 18 septembre 1838, avec Anne Louise Maës., 14 septembre 1838; MC/ET/XVI/1123
      De l'image fixe à l'image animée (1820-1910), documents du Minutier central des notaires de Paris relatifs à l'histoire des photographes et de la photographie, par Marc Durand, Paris, Archives nationales, 2015, notice n° 3437 (version dématérialisée de l'instrument de recherche, les notices biographiques et compléments de descriptions d'actes ne se trouvent que sur la version papier de l'ouvrage, voir contexte dans le Plan d’orientation général - Notaires de Paris, guides thématiques du Minutier).
      Faubourg-Saint-Antoine (rue du); Sainte-Anne (rue); Maujean, Pierre; Maës, Anne Louise
  - Minutes. 1838, novembre - décembre, novembre - décembre 1838; MC/ET/XVI/1124
  - Minutes. 1839, janvier - février, janvier - février 1839; MC/ET/XVI/1125
  - Minutes. 1839, mars - avril, mars - avril 1839; MC/ET/XVI/1126
  - Minutes. 1839, mai - juin, mai - juin 1839; MC/ET/XVI/1127
  - Minutes. 1839, juillet - août, juillet - août 1839; MC/ET/XVI/1128
    - Procuration par Étienne Giorgiani, docteur en médecine au service du vice-roi d'Egypte [MEHEMET ALI] au Caire, rédigée au vice-consulat d'Autriche au Caire, à Michel, baron de Friddani, pour vendre une rente d'Etat à 5%., 11 juillet 1839; MC/ET/XVI/1128
      Étrangers en France, Français à l'étranger et aux colonies, XVIe-XIXe siècle (env. 1.000 actes), par le personnel du Minutier,1950-2000 (fichier papier entièrement dématérialisé; voir contexte dans le Plan d’orientation général - Notaires de Paris, guides thématiques du Minutier).
      Date de création de la notice: 2002
      procuration; Le Caire (Egypte); Egypte; Giorgiani, Étienne; Mehemet Ali; Friddani, Michel (baron de); docteur d'université
  - Minutes. 1839, septembre - octobre, septembre - octobre 1839; MC/ET/XVI/1129
  - Minutes. 1839, novembre - décembre, novembre - décembre 1839; MC/ET/XVI/1130
  - Minutes. 1840, janvier - mars, janvier - mars 1840; MC/ET/XVI/1131
  - Minutes. 1840, avril - mai, avril - mai 1840; MC/ET/XVI/1132
    - Société anonyme pour l'exploitation des mines de terre noire des hauts fourneaux de Janon, bassin de Saint-Etienne, dont Marc Seguin, ingénieur civil est l'administrateur., 18 avril 1840; MC/ET/XVI/1132
      Fichier dit 'général' XIXe siècle (1147 actes), par Claire Béchu et Guillaume Nahon, 1988-1999. (fichier papier entièrement dématérialisé; voir contexte dans le Plan d’orientation général - Notaires de Paris, guides thématiques du Minutier).
      Date de création de la notice: 2008
      dépôt de pièces; acte de société; Seguin, Marc; ingénieur; administrateur
  - Minutes. 1840, juin - juillet, juin - juillet 1840; MC/ET/XVI/1133
  - Minutes. 1840, août - septembre, août - septembre 1840; MC/ET/XVI/1134
  - Minutes. 1840, octobre - décembre, octobre - décembre 1840; MC/ET/XVI/1135
  - Minutes. 1841, janvier - février, janvier - février 1841; MC/ET/XVI/1136
  - Minutes. 1841, mars - avril, mars - avril 1841; MC/ET/XVI/1137
  - Minutes. 1841, mai - juin, mai - juin 1841; MC/ET/XVI/1138
  - Minutes. 1841, juillet - août, juillet - août 1841; MC/ET/XVI/1139
    - Transport de droits de brevet d'invention par Henri Catherine Camille, chimiste, à Guillaume Edouard Chappée, teinturier, pour dorer l'argent et les autres métaux, 24 août 1841; MC/ET/XVI/1139
      Histoire des sciences et des techniques, XVIe-XIXe siècles (337 actes), par Madeleine Jurgens, Xenia Pamfilova, Claire Béchu, Marc Durand, v.1950 - 2005 (fichier papier entièrement dématérialisé; voir contexte dans le Plan d’orientation général - Notaires de Paris, guides thématiques du Minutier).
      Date de création de la notice: 2006
      transport de droits; Camille, Henri Catherine; Chappée, Guillaume Edouard
  - Minutes. 1841, septembre - octobre, septembre - octobre 1841; MC/ET/XVI/1140
  - Minutes. 1841, novembre - décembre, novembre - décembre 1841; MC/ET/XVI/1141
    - Bail par Louis Marc Chabrier de Lic, de trois travées de boutiques au rez-de-chaussée du Théâtre l'Ambigu comique, et d'une grande salle au 1er étage, à Jean-Baptiste Perret, limonadier-restaurateur, avec le droit de tenir un comptoir de limonadier dans le foyer du théâtre., 22 décembre 1841; MC/ET/XVI/1141
      bail; Chabrier de Lic, Louis-Marc; Perret, Jean-Baptiste; restaurateur
  - Minutes. 1842, janvier - février, janvier - février 1842; MC/ET/XVI/1142
  - Minutes. 1842, mars - avril, mars - avril 1842; MC/ET/XVI/1143
  - Minutes. 1842, mai - juin, mai - juin 1842; MC/ET/XVI/1144
    - Suite d'un acte avec le 18 janvier 1851, une prorogation par le comte de Bridieu, du délai de rembousement d'une créance de 20000 francs à Anne Adélaïde Dechaux, veuve de Lazare Hoche, général en chef., 14 juin 1851; MC/ET/XVI/1144
      Hoche, Lazare; Bridieu (comte de); Dechaux, Anne-Adélaïde
  - Minutes. 1842, juillet - août, juillet - août 1842; MC/ET/XVI/1145
  - Minutes. 1842, septembre - octobre, septembre - octobre 1842; MC/ET/XVI/1146
  - Minutes. 1842, novembre - décembre, novembre - décembre 1842; MC/ET/XVI/1147
    - Dépôt par le marquis Jean Georges Frédéric Emmanuel Du Hallay-Coetquen du 'contrôle de la 2ème compagnie noble d'ordonnance dite Mousquetaires' avec la mention 'troupe que j'ai commandé à l'armée des princes pendant 2 ans, 1791 et 1792, lettre écrite en réponse au général Bordesoulle, lequel m'a comblé d'honnêteté et d'obligeance pour mes enfants'., 21 décembre 1842; MC/ET/XVI/1147
      dépôt de pièces; Hallay-Coetquen, Jean-Georges-Frédéric-Emmanuel du (marquis); Bordesoulle (général); officier général
    - Dépôt par le marquis Jean Georges Frédéric Emmanuel Du Hallay-Coetquen d'une expédition sur parchemin du traité de mariage entre Etienne Du Hallay et Gillonne de Couasquen, dressé au château de Couasquen, paroisse de Saint-Clair, diocèse de Dol., 21 décembre 1842; MC/ET/XVI/1147
      dépôt de pièces; copie authentique; Dol-de-Bretagne (Ille-et-Vilaine); Hallay-Coetquen, Jean-Georges-Frédéric-Emmanuel du (marquis); Hallay, Etienne du; Couasquen, Gillonne de
  - Minutes. 1843, janvier - février, janvier - février 1843; MC/ET/XVI/1148
  - Minutes. 1843, mars - avril, mars - avril 1843; MC/ET/XVI/1149
  - Minutes. 1843, mai - juin, mai - juin 1843; MC/ET/XVI/1150
  - Minutes. 1843, juillet - août, juillet - août 1843; MC/ET/XVI/1151
  - Minutes. 1843, septembre - octobre, septembre - octobre 1843; MC/ET/XVI/1152
  - Minutes. 1843, novembre - décembre, novembre - décembre 1843; MC/ET/XVI/1153
    - Notoriété après décès de Pierre Charles Antoine Hamard, originaire de Rouen, décédé, élève de l'école des Arts-et-Métiers d'Angers, les témoins sont Gustave Flaubert, habitant rue de l'Est, n°19, homme de lettres, propriétaire, et Victor Hubert, peintre d'histoire., 7 décembre 1843; MC/ET/XVI/1153
      notoriété; Rouen (Seine-Maritime); Flaubert, Gustave; Hamard, Pierre-Charles-Antoine; Hubert, Victor; écrivain; peintre
  - Minutes. 1844, janvier - février, janvier - février 1844; MC/ET/XVI/1154
  - Minutes. 1844, mars - avril, mars - avril 1844; MC/ET/XVI/1155
  - Minutes. 1844, mai - juin, mai - juin 1844; MC/ET/XVI/1156
    - Quittance subrogative par Félicité Pauline Rathier, veuve de François Jean Patoux, quincaillière, demeurant 10, quai de l'École au profit d'Augustin Marie edmond de Valicourt, avocat, demeurant à Nemours (Seine-et-Marne), représenté par Pierre Fortuné Martin de La Paquerais, ancien notaire, pour une somme principale de 14 000 francs., 2 mai 1844; MC/ET/XVI/1156
      1844, 11 septembre Prorogation par Edmond de Valicourt, avocat, demeurant à Nemours. 1849, 5 mai Quittance par Edmond de Valicourt, avocat et propriétaire, demeurant à Bécordel-Bécourt (Somme).
      De l'image fixe à l'image animée (1820-1910), documents du Minutier central des notaires de Paris relatifs à l'histoire des photographes et de la photographie, par Marc Durand, Paris, Archives nationales, 2015, notice n° 4857 (version dématérialisée de l'instrument de recherche, les notices biographiques et compléments de descriptions d'actes ne se trouvent que sur la version papier de l'ouvrage, voir contexte dans le Plan d’orientation général - Notaires de Paris, guides thématiques du Minutier).
      Ecole (quai de l'); Nemours (Seine-et-Marne); Bécordel-Bécourt (Somme); Rathier, Félicité Pauline; Patoux, François Jean; Valicourt, Augustin Marie Edmond de; Martin de La Paquerais, Pierre Fortuné
  - Minutes. 1844, juillet - août, juillet - août 1844; MC/ET/XVI/1157
  - Minutes. 1844, septembre - octobre, septembre - octobre 1844; MC/ET/XVI/1158
  - Minutes. 1844, novembre - décembre, novembre - décembre 1844; MC/ET/XVI/1159
  - Minutes. 1845, janvier - mars, janvier - mars 1845; MC/ET/XVI/1160
  - Minutes. 1845, avril - juin, avril - juin 1845; MC/ET/XVI/1161
  - Minutes. 1845, juillet - août, juillet - août 1845; MC/ET/XVI/1162
  - Minutes. 1845, septembre - octobre, septembre - octobre 1845; MC/ET/XVI/1163
  - Minutes. 1845, novembre - décembre, novembre - décembre 1845; MC/ET/XVI/1164
    - Obligation par le marquis Jean Georges Charles Emmanuel Du Hallay-Coetquen et Marie Louise Auguste Thérésia Valentine Riquet de Caraman, princesse de Chimay, son épouse, de 30000 francs, à Antoinette Pauline Regnault, veuve de Jean-Baptiste Proust de Vendôme., 10 décembre 1845; MC/ET/XVI/1164
      obligation; Hallay-Coetquen, Jean-Georges-Charles-Emmanuel du (marquis); Riquet de Caraman, Marie-Louise-Auguste-Thérèsia-Valentine (princesse de Chimay); Regnault, Antoinette-Pauline; Proust de Vendôme, Jean-Baptiste
  - Minutes. 1846, janvier - février, janvier - février 1846; MC/ET/XVI/1165
  - Minutes. 1846, mars - avril, mars - avril 1846; MC/ET/XVI/1166
  - Minutes. 1846, mai - juin, mai - juin 1846; MC/ET/XVI/1167
    - Société pour l'explotation des terres de la Camargue, de salines, creusement de canaux... avec Louis Joseph Etienne Cordier, inspecteur des Ponts et Chaussées, Joseph, marquis de Dion, Hippolyte, comte de Bermond de Vachères, Adolphe de Briois, baron d'Angres, Louis-Joseph, comte de Fernig, Victorin Ferdinand Barrot, Charles François Eléonor, comte de Sieyes., 7 mai 1846; MC/ET/XVI/1167
      acte de société; Cordier, Louis-Joseph-Etienne; Dion, Joseph de (marquis); Bermond de Vachères, Hippolyte de (comte); Briois, Adolphe de (baron d'Angres); Fernig, Louis-Joseph de (comte); Barrot, Victorin-Ferdinand; Sieyes, Charles-François-Eléonor de (comte)
  - Minutes. 1846, juillet - août, juillet - août 1846; MC/ET/XVI/1168
  - Minutes. 1846, septembre - octobre, septembre - octobre 1846; MC/ET/XVI/1169
  - Minutes. 1846, novembre - décembre, novembre - décembre 1846; MC/ET/XVI/1170
  - Minutes. 1847, janvier - février, janvier - février 1847; MC/ET/XVI/1171
  - Minutes. 1847, mars - avril, mars - avril 1847; MC/ET/XVI/1172
  - Minutes. 1847, mai - juin, mai - juin 1847; MC/ET/XVI/1173
    - Bail par Louis Marc Chabrier de Lic, du Théâtre de l'Ambigu comique, à Antoine Nicolas, dit Antony Béraud, homme de lettres., 14 juin 1847; MC/ET/XVI/1173
      bail; Ambigu Comique (théâtre de l'); Chabrier de Lic, Louis-Marc; Nicolas, Antoine; Béraud, Antony; écrivain
    - Mainlevée d'hypothèques sur Alexandre Dumas, négociant et homme de lettres, demeurant à Saint-Germain-en-Laye, dénommé sur une des inscriptions marquis Davy de La Pailleterie, par Pierre Demouy, propriétaire., 17 juin 1847; MC/ET/XVI/1173
      mainlevée; Saint-Germain-en-Laye (Yvelines); Dumas Davy de La Pailleterie, Alexandre (marquis); Demouy, Pierre; négociant; écrivain
  - Minutes. 1847, juillet - août, juillet - août 1847; MC/ET/XVI/1174
  - Minutes. 1847, septembre - octobre, septembre - octobre 1847; MC/ET/XVI/1175
  - Minutes. 1847, novembre - décembre, novembre - décembre 1847; MC/ET/XVI/1176
  - Minutes. 1848, janvier - février, janvier - février 1848; MC/ET/XVI/1177
  - Minutes. 1848, mars - avril, mars - avril 1848; MC/ET/XVI/1178
  - Minutes. 1848, mai - juin, mai - juin 1848; MC/ET/XVI/1179
  - Minutes. 1848, juillet - août, juillet - août 1848; MC/ET/XVI/1180
  - Minutes. 1848, septembre - octobre, septembre - octobre 1848; MC/ET/XVI/1181
    - Vente par Thomas Louis Victor Henon, d'une maison de campagne, connue sous le nom de Brimborion, située sur Sèvres et sur Meudon, provenant de l'ancien domaine de Bellevue, à Antoine Tamburini, artiste lyrique., 12 septembre 1848; MC/ET/XVI/1181
      acte de vente; Henon, Thomas-Louis-Victor; Tamburini, Antoine
    - Bail par Louis Marc Chabrier de Lic du Théâtre de l'Ambigu comique, à la société de l'Ambigu comique, sous la raison Saint-Ernest-Arnaud et Cie., 6 octobre 1848; MC/ET/XVI/1181
      bail; Chabrier de Lic, Louis-Marc
    - Bail par Louis Marc Chabrier de Lic, d'une boutique souterraine, formée de 2 berceaux de cave, situé rue de Bondy, par une fenêtre que le propriétaire doit convertir en porte de plein pied, à Pierre Fesq, facteur de pianos., 7 octobre 1848; MC/ET/XVI/1181
      bail; Chabrier de Lic, Louis-Marc; Fesq, Pierre; facteur d'instruments de musique
  - Minutes. 1848, novembre - décembre, novembre - décembre 1848; MC/ET/XVI/1182
  - Minutes. 1849, janvier - février, janvier - février 1849; MC/ET/XVI/1183
  - Minutes. 1849, mars - avril, mars - avril 1849; MC/ET/XVI/1184
  - Minutes. 1849, mai - juin, mai - juin 1849; MC/ET/XVI/1185
    - Henri Louis Georges De Cujis, sous-commissaire de la marine à Tahiti, est cité dans la liquidation de la succession de Raymonde Angélique Armande, veuve d'Adrien Joseph Segond, capitaine de vaisseau, et de François Marie Sper, aïeule de Louise Juliette Segond, épouse de De Cujis., 14 mai 1849; MC/ET/XVI/1185
      liquidation; partage; Cujis, Henri-Louis-Georges de; Segond, Raymonde-Angélique-Armande; Segond, Adrien-Joseph; Sper, François-Marie; Segond, Louise-Juliette
  - Minutes. 1849, juillet - août, juillet - août 1849; MC/ET/XVI/1186/A
    Ancienne(s) cote(s):
    ET/XVI/1186
  - Procès-verbal de tirage au sort Boigues. 1849, MC/ET/XVI/1186/B; registre
    ET/XVI/1186 bis
    - Procès-verbal de tirage au sort entre les héritiers de Jean Louis Boigues, maître de forges, décédé à Fourchambault (Nièvre)., 18 août 1849 - 9 mars 1850; MC/ET/XVI/1186/B
      Plans de 4 lots: Terres de Sargues; La Verrerie; Le Plessis; La Moutonnerie. Actes à la suites jusqu'au 9 mars 1850.
      Mention dans le répertoire du notaire coté:
      MC/RE/XV/18
      Report des actes analysés à l'occasion de l'établissement des répertoires numériques dits 'états numérique' des liasses et registres de minutes. (base de données migrée: voir contexte dans le Plan d’orientation général - Notaires de Paris, guides thématiques du Minutier).
      Date de création de la notice: 2011
      procès-verbal; Saint-Hilaire-de-Gondilly (Cher); Fourchambault (Nièvre); Boigues, Louis (1784-1838); chef d'entreprise
  - Minutes. 1849, septembre - octobre, septembre - octobre 1849; MC/ET/XVI/1187
    - Georges Ronconi, artiste lyrique, directeur du Théâtre italien, constitue comme sa mandataire, Gioannina Giannoni, son épouse, pour gérer ledit Théâtre italien, louer la salle Vantadour, rue Dalayrac., 4 octobre 1849; MC/ET/XVI/1187
      procuration; Ronconi, Georges; Giannoni, Gioannina
  - Minutes. 1849, novembre - décembre, novembre - décembre 1849; MC/ET/XVI/1188
  - Minutes. 1850, janvier - février, janvier - février 1850; MC/ET/XVI/1189
  - Minutes. 1850, mars - avril, mars - avril 1850; MC/ET/XVI/1190
  - Minutes. 1850, mai - juin, mai - juin 1850; MC/ET/XVI/1191
    - Dépôt de pièces concernant la succession de Louis Verardi par Dominique Ferri, décorateur du Théâtre italien., 31 mai 1850; MC/ET/XVI/1191
      dépôt de pièces; Ferri, Dominique; Verardi, Louis
  - Minutes. 1850, juillet - août, juillet - août 1850; MC/ET/XVI/1192
  - Minutes. 1850, septembre - octobre, septembre - octobre 1850; MC/ET/XVI/1193
    - Procuration expédiée de Singapour par Anne Neuville, veuve de Léonard Joseph Milani, habitant à Calcutta, actuellement à Singapour pour vendre des rentes d'Etat., 15 octobre 1850; MC/ET/XVI/1193
      procuration; Singapour; Calcutta (Inde); Neuville, Anne; Milani, Léonard-Joseph
  - Minutes. 1850, novembre - décembre, novembre - décembre 1850; MC/ET/XVI/1194
    - Testament de Nicolas Swetchine, général. Était jointe une 'relation de la mort de Paul Ier' qui a disparue., 27 novembre 1850; MC/ET/XVI/1194
      testament; Russie; Swetchine, Nicolas; officier général
    - Inventaire après décès de Nicolas Swetchine, général, à la requête de Sophie Soymonoff, sa veuve., 26 décembre 1850; MC/ET/XVI/1194
      Étrangers en France, Français à l'étranger et aux colonies, XVIe-XIXe siècle (env. 1.000 actes), par le personnel du Minutier, 1950-2000 (fichier papier entièrement dématérialisé; voir contexte dans le Plan d’orientation général - Notaires de Paris, guides thématiques du Minutier).
      inventaire après décès; Russie; Swetchine, Nicolas; Soymonoff, Sophie; officier général
  - Minutes. 1851, janvier - février, janvier - février 1851; MC/ET/XVI/1195
    Toutes les minutes de cet article ont été décrites une à une (ARNO 1851).
    - Obligation, emprunt, 28000 f., 3 janvier 1851; MC/ET/XVI/1195
      Intervenant 1, en première partie:
      Nom, qualité: (M.) Boutier de Catus de, Charles Francois Theodore.
      Domicile: Paris (Paris) rue de Navarin, 20.
      Intervenant 2, en deuxième partie:
      Nom, qualité: (M.) Picard, Joseph Etienne Prosper.
      Profession: maitre de forges, Paris (Paris).
      Domicile: Paris (Paris) rue Madame, 51
      Base Arno 1851 (base de données migrée: voir contexte dans le Plan d’orientation général - Notaires de Paris, guides thématiques du Minutier).
      Date de création de la notice: 2000
    - Vente, terres labourables, 500 f, Irai (Orne)., 3 janvier 1851; MC/ET/XVI/1195
      Nom, qualité: (M.) Descorches de Sainte-Croix, Charles.
      Profession: propriétaire.
      Domicile: Gentilly (Val-de-Marne).
      Nom, qualité: (M.) Rougier, Francois Prosper.
      Domicile: Laps (Puy-de-Dôme) Quaires (les)
    - Cahier des charges pour l'adjudication d'un fonds de marchand glacier appartenant à Louis Imoda, glacier, rue de la Concorde, n°20 et adjudication le 20 janvier à Ernest-Adrien Corbin., 4 janvier 1851; MC/ET/XVI/1195
      cahier des charges; acte de vente; Imoda, Louis; Corbin, Ernest-Adrien; glacier; commerçant; glacier
    - Mariage., 4 janvier 1851; MC/ET/XVI/1195
      Nom, qualité: (M.) Freysch, Daniel.
      Profession: ebeniste (ouvrier), Paris (Paris).
      Domicile: Paris (Paris) rue du Faubourg-St-Antoine, 106.
      Relations: fils de l'intervenant 2.
      Intervenant 2, indirect:
      Nom, qualité: (M.) Freysch, Pierre Daniel.
      État civil: décédé.
      Domicile: Paris (Paris) rue du Faubourg-St-Antoine, 81.
      Intervenant 3, en deuxième partie:
      Nom, qualité: (Mme ou Mlle) Huberschwiller, Marie Helene.
      Profession: modiste, Paris (Paris).
      Relations: fille de l'intervenant 4.
      Intervenant 4, indirect:
      Nom, qualité: (M.) Huberschwiller, Matthieu.
      Profession: invalide de guerre, Paris (Paris).
      Domicile: Paris (Paris) Hotel des Invalides
    - Mainlevee, hypotheque., 4 janvier 1851; MC/ET/XVI/1195
      Nom: Société Thorey et Virey (freres) Fondeurs de Caracteres.
      Domicile: Paris (Paris) rue de Vaugirard, 104.
      Nom, qualité: (M.) Belenet de, Ernest Auguste Antoine Joseph.
      Profession: journaliste, propriétaire, Paris (Paris).
      Domicile: Paris (Paris) rue du Dragon, 14
    - Cahier des charges, fonds de commerce de glacier, mise-a-prix 12000 f, Paris (Paris) rue de la Concorde, 20., 4 janvier 1851; MC/ET/XVI/1195
      Nom, qualité: (M.) Imoda, Louis.
      Profession: glacier, Paris (Paris).
      Domicile: Paris (Paris) rue de la Concorde, 20
    - Quittance, frais d'inventaire, 2298 f., 6 janvier 1851; MC/ET/XVI/1195
      Nom, qualité: (M.) Lefebvre de Saint-Maur, Alfred Ernest.
      Profession: avoué,Paris (Paris).